<?xml version="1.0" encoding="UTF-8" standalone="yes"?>
<Wordlist>
    <Paradigm pdgId="1216398" lemma="бры+згці" tag="VIMNX">
        <Variant id="a" pravapis="A2008" lemma="бры+згці">
            <Slounik name="piskunou2012" idx="26762">{b}бры´згці{/b}* {i}незак.{/i}, -гне ({i}скісаць{/i}, {i}абрызгаць – пра малако{/i}) /// v8{sup}2{/sup}</Slounik>
            <Form tag="0">бры+згці</Form>
            <Form tag="R1S">бры+згну</Form>
            <Form tag="R2S">бры+згнеш</Form>
            <Form tag="R3S">бры+згне</Form>
            <Form tag="R1P">бры+згнем</Form>
            <Form tag="R2P">бры+згнеце</Form>
            <Form tag="R3P">бры+згнуць</Form>
            <Form tag="PMS">бры+зг</Form>
            <Form tag="PFS">бры+згнула</Form>
            <Form tag="PNS">бры+згнула</Form>
            <Form tag="PXP">бры+згнулі</Form>
            <Form tag="I2S">бры+згні</Form>
            <Form tag="I2P">бры+згніце</Form>
            <Form tag="RG">бры+згнучы</Form>
        </Variant>
    </Paradigm>
    <Paradigm pdgId="1219853" lemma="збры+згці" tag="VIPNX">
        <Variant id="a" pravapis="A2008" lemma="збры+згці">
            <Slounik name="piskunou2012" idx="68585">{b}збры´згці{/b}* {i}зак.{/i}, -гне ({i}скіснуць{/i}, {i}абрызгнуць – пра малако{/i}) /// v8{sup}2{/sup}</Slounik>
            <Form tag="0">збры+згці</Form>
            <Form tag="F1S">збры+згну</Form>
            <Form tag="F2S">збры+згнеш</Form>
            <Form tag="F3S">збры+згне</Form>
            <Form tag="F1P">збры+згнем</Form>
            <Form tag="F2P">збры+згнеце</Form>
            <Form tag="F3P">збры+згнуць</Form>
            <Form tag="PMS">збры+зг</Form>
            <Form tag="PFS">збры+згнула</Form>
            <Form tag="PNS">збры+згнула</Form>
            <Form tag="PXP">збры+згнулі</Form>
            <Form tag="I2S">збры+згні</Form>
            <Form tag="I2P">збры+згніце</Form>
            <Form tag="PG">збры+згнуўшы</Form>
        </Variant>
    </Paradigm>
    <Paradigm pdgId="1216949" lemma="вы+пахці" tag="VIPNX" meaning="зак. да похці, успухнуць (рукі выпахнулі)">
        <Variant id="a" pravapis="A2008" lemma="вы+пахці">
            <Slounik name="piskunou2012" idx="36904">{b}вы´пахці{/b}* {i}зак.{/i}, -хну, -хне /// v8{sup}2{/sup}</Slounik>
            <Form tag="0">вы+пахці</Form>
            <Form tag="F1S">вы+пахну</Form>
            <Form tag="F2S">вы+пахнеш</Form>
            <Form tag="F3S">вы+пахне</Form>
            <Form tag="F1P">вы+пахнем</Form>
            <Form tag="F2P">вы+пахнеце</Form>
            <Form tag="F3P">вы+пахнуць</Form>
            <Form tag="PMS">вы+пах</Form>
            <Form tag="PFS">вы+пахнула</Form>
            <Form tag="PNS">вы+пахнула</Form>
            <Form tag="PXP">вы+пахнулі</Form>
            <Form tag="I2S">вы+пахні</Form>
            <Form tag="I2P">вы+пахніце</Form>
            <Form tag="PG">вы+пахнуўшы</Form>
        </Variant>
    </Paradigm>
</Wordlist>
